---
title: "Matriz de Confusion Estudiantes Aprovados Low Medium High"
author: "Rubén Pizarro"
date: "13/3/2020"
output: html_document
---

#### Matriz de confusión para estudanes aprobados LOW, MEDIUM, HIGH
#### Las librerías
```{r message=FALSE, warning=FALSE}
library(readr)
library(dplyr)
```


#### Los datos
```{r}
datos <- read.csv("datos/college-perf.csv", 
                  header = TRUE, 
                  stringsAsFactors = F, 
                  na.strings = TRUE)
head(datos,10)
tail(datos,10)

```

#### Explorando los datos
* SAT. Prueba de Razonamiento con valores de puntuación en un rango de 600 a 2400
* GPA. Una medida cuantitativa para evaluar el rendimiento académico de un estudiante
* Grado o Calificación por Letra
*   A	Excelente	4
*   B	Bueno	3
*   C	Adecuado	2
*   D	Apenas pasando	1
*   F	Reprobado	0
* Projects. Proyectos particpantes
* Community.Tipo de escuela
* Income
* Perf. Nota Real de un alumno
* Pred. Nota ¿predicha o Predecida?, Lo generó tal vez un modelo gml()
```{r}
str(datos)
summary(datos)

names(datos)
```

#### Ordenar las variables de interés
* Ordenar la variable en tipo de factores, darle un sigificado el factor de las calificaciones que exista una jerarquía
* Ahora sería un factor con un orden
```{r}
datos$Perf <- ordered(datos$Perf, 
                   levels=c("Low", "Medium", "High")
                   )

datos$Pred <- ordered(datos$Pred, 
                   levels=c("Low", "Medium", "High")
                   )

summary(datos)
```

#### Generando frecuencias con la función table()
* Tabla de doble entrada o matriz de confusión
* El modelo es capaz de clasificar correctamente (1150 + 1801 + 458) / 4000 * 100
* El 85% de los casos
```{r}
tabla <- table(datos$Perf, datos$Pred,  
               dnn = c("Actual", "Predecido"))
tabla
```

#### Generando frecuencias con probabilidades con la función table()
* Tabla de doble entrada o matriz de confusión con probabilidades
```{r}
prop.table(tabla)   # Las probabilidades

round(prop.table(tabla, 1) * 100, 2) # Redondear, Lo hace por filas

round(prop.table(tabla, 2) * 100, 2) # Redondear, Lo hace por columna

```


#### Haciendo diagrama de la matriz de confusión
```{r}
par(mfrow=c(1,1))
barplot(tabla, legend = TRUE, xlab="Nota predecida por el modelo")

```

#### Gráfica mosaico de la matriz de confusión
```{r}
# Mosaic plot simplente
mosaicplot(tabla, main="Eficiencia del modelo")

```

