---
title: "Regresión logística glm() para medir la probabilidad de No pago"
author: "Rubén Pizarro"
date: "13/3/2020"
output: html_document
---

#### Identificar mediante modelo de regresión logística la probabilidad de pago o no Pago de un cliente
* En el ejemplo se modela la probabilidad de fraude por impago (default) en función del balance de la cuenta bancaria (balance).

#### Las librerías
```{r message=FALSE, warning=FALSE}
library(tidyverse)
library(ISLR)
library(dplyr)
library(ggplot2)
library(plyr)
```


#### Los datos
* Default es un connunto de datos ya existente que viene con las librerías cargadas
```{r message=FALSE, warning=FALSE}
datos <- Default
head(datos)
tail(datos)

```

#### Recodificar valores
```{r}
datos <- datos %>%
  select(default, balance) %>%
  mutate(default = recode(default,
                          "No"  = 0,
                          "Yes" = 1))

head(datos)
tail(datos)
```

#### Modelo de regresión lineal lm()
* No es recomedable para este conjunto de datos
* Representación gráfica del modelo.
* Al tratarse de una recta, si por ejemplo, se predice la probabilidad de default para alguien
que tiene un balance de 10000, 
el valor obtenido es mayor que 1.
* No es del todo recomedable y eficiente. 1.2235
```{r}
modelo <- lm(default ~ balance, data = datos)


ggplot(data = datos, aes(x = balance, y = default)) +
  geom_point(aes(color = as.factor(default)), shape = 1) + 
  geom_smooth(method = "lm", color = "gray20", se = FALSE) +
  theme_bw()  +
  labs(title = "Regresión lineal por mínimos cuadrados",
       y = "Probabilidad default") +
  theme(legend.position = "none")
head(datos)
```


#### Regresión logística
* La regresión logística transforma el valor devuelto por la regresión lineal (β0+β1X) empleando una función cuyo resultado está siempre comprendido entre 0 y 1
* Determina la probabilidad de que sea de un grupo o de otro
* El coeficiente estimado asociado con un predictor representa el cambio en la función de enlace por cada cambio de unidad en el predictor.
* balance = 5.499e-03 ¿qué representa?. La probabiidad aumenta un % por cada unidad de Balance
* Probabilidad_logit = 1.065e+01  + 5.499e-03 * Balance
* El coeficiente es positivo y es significativo lo cual se puede afirmar que a mayor balance mayor es la probabilidad de Pago de un cliente

```{r}
modelo <- glm(default ~ balance, data = datos, family = "binomial")

summary(modelo)


```

#### Representación gráfica del modelo probabilidad
```{r}
ggplot(data = datos, aes(x = balance, y = default)) +
  geom_point(aes(color = as.factor(default)), shape = 1) + 
  geom_smooth(method = "glm",
              method.args = list(family = "binomial"),
              color = "gray20",
              se = FALSE) +
  theme_bw() +
  theme(legend.position = "none")
```


#### Determinarndo una probabilidad
* Cliente con balance = 1500 y 2000 en Balance
```{r}
# Para el caso de un cliente de 1500 y 2500 en Balance


prediccion <- predict(object = modelo, newdata = data.frame(balance = c(1500,2500)), se.fit = TRUE)
prediccion

predicciones.prob <- exp(prediccion$fit) / (1 + exp(prediccion$fit))


predicciones.prob
```

