---
title: "Arboles de decison para Clasificacion"
author: "Rubén Pizarro"
date: "13/3/2020"
output: html_document
---

#### Árboles de decisión para clasificación

#### Las librerías
```{r message=FALSE, warning=FALSE}
library(dplyr)
library(tidyverse)
library(rpart)
library(rpart.plot)
library(caret)
library(e1071)
```

#### Los datos
* No tienen nombres de columnas
```{r}
datos <- read.csv("../datos/wine.csv")
head(datos)
tail(datos)
```

#### Poner nombres de columnas
* 2) Alcohol. Porcentaje de alcohol
* 3) Malic acid Acido málico es un ácido de origen natural que está presente en muchos alimentos vegetales
*	4) Ash Ceniza. Producto de la incineración del extracto seco del vino, cuya composición varía según la naturaleza del suelo sobre el cual se ha desarrollado la uva.
* 5) Alcalinity of ash  Alcalinidad de la ceniza
*	6) Magnesium. Magnesio
* 7) Total phenols. Fenoles totales
*	8) Flavanoids. Flavanoides
*	9) Nonflavanoid phenols. Fenoles No flavanoides
*	10) Proanthocyanins. Proantocianinos
* 11)Color intensity. Intensidad del color
*	12)Hue. Tono del color
*	13)OD280/OD315 of diluted wines. OD280/OD315 en vino diluido
*	14)Proline. Prolino
```{r}
colnames(datos) <- c("Tipo.Vino","Alcohol", "Malic.Acid","Ceniza","Alcal.Ceniza",
"Magnesio", "Fenols.Tot", "Flavanoides", "Fenoles.No.Flava",
"Proantocianinos", "Int.Color", "Tono.Color", "OD280.OD315", "Prolino")
head(datos)

unique(datos$Tipo.Vino) # ¿Cuáles tipos de vinos existen ?
```

#### Explorando los datos
* Primero factor a TipoVino
```{r}
datos$Tipo.Vino <- factor(datos$Tipo.Vino)
str(datos)
summary(datos)
```

#### Crear datos de enrenamiento 70%
```{r}
set.seed(2020)
vino_entrenamiento <- sample_frac(datos, .7)
head(vino_entrenamiento)
```

#### Crear datos de prueba o validación
* setdiff() del paquete base de R, establece la diferencia de un conjunto de datos con respecto a otro
* De vino_entrenamiento para determinar los datos de prueba
```{r}
vino_prueba <- setdiff(datos, vino_entrenamiento)
head(vino_prueba)
```


#### Entrenando el modelo
```{r}
arbol <- rpart(formula = Tipo.Vino ~ ., data = vino_entrenamiento)
arbol
```

#### Generando el árbol
```{r}
rpart.plot(arbol)

```

* Dentro del rectángulo de cada nodo se muestra qué proporción de casos pertenecen a cada categoría y
* La proporción del total de datos que han sido agrupados allí. 
* Por ejemplo, el rectángulo en el extremo inferior izquierdo de la gráfica tiene 100% de casos en el tipo 1, y 0% en los tipos 2 y 3, que representan 33% de todos los datos.


#### Generar predicciones con el modelo
```{r}
prediccion_1 <- predict(arbol, newdata = vino_prueba, type = "class")
```

#### Generando matriz de Confusión
```{r}
matriz.confusion_1 <- confusionMatrix(prediccion_1, vino_prueba[["Tipo.Vino"]])

matriz.confusion_1

n <- nrow(vino_prueba) # Total de casos
print((13 + 22 + 8) / n * 100)

print("Representa el 81% la probabilidad de Éxito del total de los datos")
```

#### Construir otro modelo
```{r}
set.seed(7439)
vino_entrenamiento_2 <- sample_frac(datos, .7)

vino_prueba_2 <- setdiff(datos, vino_entrenamiento)

arbol_2 <- rpart(formula = Tipo.Vino ~ ., data = vino_entrenamiento_2)

prediccion_2 <- predict(arbol_2, newdata = vino_prueba_2, type = "class")

rpart.plot(arbol_2)
```

#### Otra matriz de confusión con la prediccion_2
```{r}
matriz.confusion_2 <- confusionMatrix(prediccion_2, vino_prueba_2[["Tipo.Vino"]])

matriz.confusion_2

n <- nrow(vino_prueba_2) # Total de casos
print((14 + 22 + 12) / n * 100)

print("Representa el 90.56% la probabilidad de Éxito del total de los datos")
```


#### ¿Cómo elegimos un modelo?
* La respuesta depende de los objetivos y qué tanta precisión interese en las predicciones.
* Por ejemplo, con los datos sobre vinos podría ser que no interesan tanto las reglas específicas para clasificar vinos, sino las variables que son más importantes para distinguirlos. 
* Lo que nos puede dar pauta areducir el número de variables usadas para catalogar vinos para fines de control de calidad, de las trece originales a un número menor.
* Por ejemplo, creamos cientos árboles con los mismos datos y después analizar los los modelos que tienen más éxito para clasificar para determinar cuáles variables son las que mejor separan los datos y en qué rangos se encuentran los valores de las reglas. De hecho, este es el principio del método Random Forest, Para otra ocasión


Pero también puede ser que el propósito del análisis sea clasificar vinos por riesgo de toxicidad. En este caso sí es importante tener reglas precisas para hacer predicciones.

En todo caso, una manera de elegir un modelo es, en realidad, crear múltiples modelos y compararlos. Por ejemplo, creamos cien árboles con los mismos datos y después analizaos los modelos que tienen más éxito para clasificar para determinar cuáles variables son las que mejor separan los datos y en qué rangos se encuentran los valores de las reglas. De hecho, este es el principio del método Random Forest, pero ese es tema para otro día.
