---
title: "ACP Analisis de Componentes Principales"
author: "Rubén Pizarro"
date: "13/3/2020"
output: html_document
---

#### Análisis de Comónenets PRincipales
* Datos relacionados con crimenes de USA
* 
#### Las librerías
```{r warning=FALSE, message=FALSE}

library(readr)
library(dplyr)
```


#### Los datos
* Cifras pro cada 100 mil habitantes
```{r}
getwd()

datos  <- read.csv("../datos/USArrests.csv", 
                  header = TRUE, 
                  stringsAsFactors = F, 
                  na.strings = TRUE)
head(datos)
tail(datos)
```

#### Cambiar el nombre de los regisrtos
* Los nombres de las filas tienen un identificador String
* Aunque el objetivo no era reducir una columna, en algunos casos es conveniente citar los registros con algún nombre
* Quitar la columna X, o al menos hacer NULL
```{r}
row.names(datos) <- datos$X

#datos$X <- NULL
datos <- select(datos, Murder, Assault, UrbanPop, Rape)

head(datos)


```

#### Calcular la variabilidad para cada columna
* Apply() por columna
* var determina la varianza
* La varianza es una medida de dispersión que representa la variabilidad de una serie de datos respecto a su media. 
* Formalmente se calcula como la suma de las residuos al cuadrado divididos entre el total de observaciones. 
* También se puede calcular como la desviación típica al cuadrado
```{r warning=FALSE, message=FALSE}
variabilidad <- apply(datos, 2, var)
variabilidad 
```


#### Determinar ACP
* Restar las medias de cada variable center
* Normalizar o standrarizar las variables en los datos con scale
* prcomp Devuelve la SD de cada componente
* Sus respectivas rotaciones
* Determina los coeficientes de cada componente con relación a cada variable
```{r}
acp <- prcomp(datos, center = TRUE, scale=TRUE)
print(acp)
```

#### Mostrar ACP por por plot de tio lineal
* Muestra cuales componentes son significativas
* Usando la técnica del codo, cuando el an´ngulo es sugicieintemente grande ahí determinar cuales comonentes son representativas
* Quedarse con los componenes variables 1 y 2 y despreciar 3 y 4
```{r}
plot(acp, type='l')
```


#### Summary acp
```{r}
summary(acp)
```

#### biplot acp()
```{r}
biplot(acp)
```

#### Calcular solo con los dos comonentes principales
* Reducir dimensiones
```{r}
pc1 <- apply(acp$rotation[,1] * datos, 1, sum)

pc2 <- apply(acp$rotation[,2] * datos, 1, sum)

datos$pc1 <- pc1
datos$pc2 <- pc2

datos

datos[,-(1:4)]

```

