---
title: "Casos Coronavirus"
author: "Rubén Pizarro"
date: "29/2/2020"
output: html_document
---

### Casos coronavirus

#### Las librerías
* Slo se usan por el momento readr() y dplyr()
```{r}
library(readr)
library(dplyr)
library(ggplot2)
```


#### Los datos
* Cargar datos de url gihub
* Presenta solo los primeros y últimos seis registros
```{r warning=FALSE, message=FALSE}
datos <- read.csv("https://raw.githubusercontent.com/rpizarrog/FundamentosMachineLearning/master/datos/covid_19_data.csv")
head(datos)
tail(datos)
```


#### Explorando datos
```{r}
summary(datos)
str(datos)

unique(datos$Country.Region)
class(datos)
head(datos)
tail(datos)
nrow(datos)
ncol(datos)
```

#### Agrupando datos por Pais Region
```{r}
casos <- datos %>%
          group_by(Country.Region) %>%
          summarise(casosConfirmados = sum(Confirmed),
                    casosDecesos = sum(Deaths))

# Ordenar descendente y agregar columna porc =  %
casos <- data.frame(arrange(casos, desc(casosConfirmados) ))

casos <- cbind(casos, porc=paste(round(casos$casosDecesos / casos$casosConfirmados * 100,2),'%'))

casos
```

#### Interpretación
* Llama la atención que en países como Irán y Filipinas hay un alto porcentaje de decesos en relación a los casos detectados.
* Por supuesto en China hay mas casos confirmados y decesos



