---
title: "Curvas ROC"
author: "Rubén Pizarro"
date: "13/3/2020"
output: html_document
---

#### Curvas ROC

#### Las librerías
```{r warning=FALSE, message=FALSE}
library(ROCR)
```


#### Los datos
* 0 Fallo
* 1 Exito
```{r warning=FALSE, message=FALSE}
datos1 <- read.csv("../datos/roc-example-1.csv")
datos2 <- read.csv("../datos/roc-example-2.csv")


head(datos1)
tail(datos1)

head(datos2)
tail(datos2)
```

#### Explorando los datos1
```{r}
str(datos1)
summary(datos1)
```

#### Explorando los datos2
```{r}
str(datos2)
summary(datos2)
```

#### Generar el objeto prediccion
* En datos1
* A partir de las probabilidades y las clases
 Del paquete ROCR
```{r}
predict1 <- prediction(datos1$prob, datos1$class )
predict1

```


#### Elaborar el performance (rendimiejto) de la predicción
```{r}
performance1 <- performance(predict1, "tpr", "fpr")

performance1
```

#### Representando la performance mediante un plot()
```{r}
plot(performance1)
lines(par()$usr[1:2], par()$usr[3:4])
```

#### Cuándo hacer corte
* La curva ROC es un clasificador
* A partir de que valores se tiene la certeza de que da Verdaderos Positivos ó por el contrario
* Cuando son Falsos Positivos
* La probabilidad de que sea un TP puede equivocarse en un %
```{r}
prob.cut1 <- data.frame(cut = performance1@alpha.values[[1]], fpr=performance1@x.values[[1]],
tpr=performance1@y.values[[1]]) # Estructura inerna de datos de R

head(prob.cut1)
tail(prob.cut1)
```


#### Ecnontar un balance de corte
* Probabilidad de Verdaderos Positivos al 80%
* Probabilidad aceptable
* Encontrar un baance entre TP y FP
```{r}
prob.cut1 [prob.cut1$tpr >= 0.8,]
```

#### Interpretración
* A partir del registro 55 registros se tiene una taza de TP del 81%
* La probabilidad de acertar en un 81% en TP hay una probabilidad de equivocarse o fallos en 21% aproximadamente
* El valor del corte es del 49% aproximadamente que significa la probabilia de determinar el exito de los casos 


#### Caso del Example2
* Crear la predicción
* Crear el valor de performance o rendimiento
* Graficar plot ROC
```{r}
predict2 <- prediction(datos2$prob, datos2$class )
performance2 <- performance(predict1, "tpr", "fpr")
plot(performance2)
lines(par()$usr[1:2], par()$usr[3:4])
```

